臺灣士林地方法院小額民事判決
                               111年度湖小字第1266號
原      告  台新國際商業銀行股份有限公司

法定代理人  尚瑞強  
訴訟代理人  梁文昀  
被      告  陳碧琴即劉俊麟之繼承人

上列當事人間清償債務事件，經本院於民國111年10月7日言詞辯
論終結，判決如下：
    主    文
被告應於繼承被繼承人劉俊麟遺產範圍內給付原告新臺幣6萬285
元，及自民國110年11月22日起至清償日止，按週年利率百分之1
.845計算之利息，暨自民國110年12月22日起至清償日止，逾期
在6個月以內部分，按上開利率百分之10，逾期超過6個月部分，
按上開利率百分之20計算之違約金，違約金並以連續計收9期(月
)為限。
訴訟費用新臺幣1,000元由被告於繼承被繼承人劉俊麟遺產範圍
內負擔。
本判決得假執行。
    理由要領
一、本件依民事訴訟法第436條之18第1項規定，記載主文及下列
    第二項之判斷，其餘理由省略。
二、本院之判斷
　　被告雖抗辯被繼承人劉俊麟無任何遺產，伊無從於遺產範圍
    內負清償責任云云。惟按，繼承，因被繼承人死亡而開始。
    繼承人自繼承開始時，除本法另有規定外，承受被繼承人財
    產上之一切權利、義務。但權利、義務專屬於被繼承人本身
    者，不在此限。繼承人對於被繼承人之債務，以因繼承所得
    遺產為限，負清償責任。民法第1147條、第1148條分別定有
    明文。又，繼承人對於被繼承人之債務，以因繼承所得遺產
    為限，負連帶責任。繼承人對於被繼承人之權利、義務，不
    因繼承而消滅。同第1153條第1項、第1154條亦規定甚明。
    上述規定，係民國98年6月10日修正公布，同時刪除原有限
    定繼承之規定，亦即上開修正後，繼承人對於被繼承人之債
    務，僅負限定責任之規定，適用於所有繼承人，不待繼承人
    主張。經查，被繼承人劉俊麟之配偶及子女均已拋棄繼承，
    被告為劉俊麟之母、即第二順位法定繼承人，其未拋棄繼承
　　，依法自為繼承人，依上述規定，其就被繼承人之債務，應
    於繼承遺產範圍負限定之清償責任。至於被繼承人劉俊麟實
    際上有無遺產？則屬原告日後得否實際受償之問題，尚不影
    響限定繼承人之責任，及原告得為本件請求之權利，應予敘
    明。
中　　華　　民　　國　　111 　年　　10　　月　　21　　日
                  內湖簡易庭  法  官  施月燿
以上為正本係照原本作成。
如不服本判決，應於送達後20日內，向本院提出上訴狀並應記載
上訴理由，表明關於原判決所違背之法令及其具體內容與依訴訟
資料可認為原判決有違背法令之具體事實，如於本判決宣示後送
達前提起上訴者，應於判決送達後20日內補提上訴理由書（須附
繕本）。
中　　華　　民　　國　　111 　年　　10　　月　　21　　日
                              書記官  朱鈴玉